【裁判字號】    97,訴,615
【裁判日期】    970923
【裁判案由】    違反毒品危害防制條例
【裁判全文】
臺灣嘉義地方法院刑事判決               97年度訴字第615號
公  訴  人  臺灣嘉義地方法院檢察署檢察官
被      告  甲○○
上列被告因違反毒品危害防制條例案件，經檢察官提起公訴（九
十七年度毒偵字第一二六八號），被告於準備程序中就被訴事實
為有罪之陳述，經本院合議庭裁定由受命法官改依簡式程序審理
，判決如下：
    主  文
甲○○施用第一級毒品，累犯，處有期徒刑玖月；又施用第一級
毒品，累犯，處有期徒刑玖月。應執行有期徒刑壹年肆月。
    犯罪事實
一、甲○○前於民國九十一年間因施用毒品案件，經本院以九十
    一年度毒聲字第四七八號裁定送觀察勒戒後，認有繼續施用
    毒品傾向，再經本院以九十一年度毒聲字第六五一號裁定令
    入戒治處所施以強制戒治，嗣經本院裁定停止戒治付保護管
    束，於九十二年十一月十二日保護管束期滿，未經撤銷，視
    為強制戒治期滿執行完畢。又因施用毒品案件，經本院以九
    十五年度訴字第八十四號判決判處應執行有期徒刑九月，於
    九十六年一月二十八日縮刑期滿執行完畢。詎仍不知悔改，
    於上揭強制戒治執行完畢釋放後五年內，分別為下列行為：
  (一)於九十七年五月五日晚間九時許，基於施用第一級毒品海洛
    因之犯意，在其嘉義縣竹崎鄉義仁村下寮仔四十號住處，以
    注射針筒內放置第一級毒品海洛因加水稀釋後注射之方式，
    施用第一級毒品海洛因一次。嗣於九十七年五月六日甲○○
    因涉嫌另案竊盜案件，至警局製作筆錄，員警於同日晚間十
    時五十分許得甲○○同意後採尿送驗，其尿液檢驗結果呈嗎
    啡陽性反應，始悉上情。
  (二)又另基於施用第一級毒品海洛因之犯意，於九十七年六月八
    日某時許，在其上揭住處，以將海洛因加水稀釋注射之方式
    ，施用海洛因一次。嗣於九十七年六月十二日員警在嘉義縣
    竹崎鄉一五九線二六公里處執行攔檢，發現甲○○形跡可疑
    攔查，於同日晚間九時二十分許，得甲○○同意後採尿送驗
    ，其尿液檢驗結果呈嗎啡陽性反應，而悉上情。
二、案經嘉義縣警察局竹崎分局報告臺灣嘉義地方法院檢察署檢
    察官偵查起訴。
    理  由
一、本件係經被告甲○○於準備程序當庭表示認罪，而經本院裁
    定以簡式審判程序加以審理，則依據刑事訴訟法第二百七十
    三條之二、同法第一百五十九條第二項之規定，不適用傳聞
    法則有關限制證據能力之相關規定，合先敘明。
二、訊據被告甲○○對於上開犯罪事實均坦承不諱，佐以被告於
    九十七年五月六日晚間十時五十分許、同年六月十二日晚間
    九時二十分許，經警得其同意採尿送驗，其結果均呈嗎啡陽
    性（按施用海洛因後，經人體之水解代謝作用，會呈嗎啡陽
    性反應）反應等情，有正修科技大學超微量研究科技中心檢
    驗報告（檢體編號分別為：竹Ａ30號、竹Ａ38號）、代號與
    真實姓名對照表各二份在卷可佐。是上開補強證據，已足資
    擔保被告前述自白之真實性，核與事實相合，可信為真實。
    此外，被告前因施用毒品案件，經本院以九十一年度毒聲字
    第四七八號裁定送觀察勒戒後，認有繼續施用毒品傾向，再
    經本院以九十一年度毒聲字第六五一號裁定令入戒治處所施
    以強制戒治，嗣經本院裁定停止戒治付保護管束，於九十二
    年十一月十二日保護管束期滿執行完畢等情，有臺灣嘉義地
    方法院檢察署刑案資料查註紀錄表及臺灣高等法院被告前案
    紀錄表各乙份附卷可憑。是被告施用毒品經強制戒治執行完
    畢釋放後，五年內再犯施用第一級毒品之犯行，堪以認定，
    應依法論科。
三、查海洛因為毒品危害防制條例所定之第一級毒品。故核被告
    所為，均係犯毒品危害防制條例第十條第一項之施用第一級
    毒品罪；其施用前持有海洛因之低度行為，為施用之高度行
    為所吸收，均不另論罪。又被告上揭二次施用第一級毒品犯
    行，其犯意各別，犯罪時間顯有差異，行為互殊，應分論併
    罰。再被告前因施用毒品案件，經本院以九十五年度訴字第
    八十四號判決判處應執行有期徒刑九月，於九十六年一月二
    十八日縮刑期滿執行完畢等情，有前述臺灣嘉義地方法院檢
    察署刑案資料查註紀錄表、臺灣高等法院被告前案紀錄表各
    一份附卷可按，其於有期徒刑之執行完畢五年以內，故意再
    犯本案有期徒刑以上之罪，均屬累犯，應依刑法第四十七條
    第一項規定，分別加重其刑。爰審酌被告國中畢業之智識程
    度，前曾因施用毒品經強制戒治程序，竟未思悔改，顯然缺
    乏禁絕毒害決心，以及施用毒品犯行係屬戕害自身健康之行
    為，尚未危害他人，及被告於本院審理中坦承犯行，態度尚
    稱良好等一切情狀，分別量處如主文所示之刑，並定其應執
    行之刑，以資懲儆。
據上論斷，應依刑事訴訟法第二百七十三條之一第一項、第二百
九十九條第一項前段，毒品危害防制條例第十條第一項，刑法第
十一條、第四十七條第一項、第五十一條第五款，判決如主文。
本案經檢察官廖俊豪到庭執行職務。
中    華    民    國    97    年    9     月    23    日
                  刑事第一庭    法  官  黃琴媛
上列正本證明與原本無異。
如不服本判決，應於判決送達後十日內向本院提出上訴狀，上訴
書狀依法應敘述具體理由，如未敘述具體理由者，應於上訴期間
屆滿後二十日內補提理由書於本院（均應附繕本）。
中    華    民    國    97    年    9     月    23    日
                                書記官  李彩娥
毒品危害防制條例第10條
施用第一級毒品者，處 6 月以上 5 年以下有期徒刑。
施用第二級毒品者，處 3 年以下有期徒刑。


司法院資訊處製作；財團法人民間司法改革基金會備份。
